# 请教陈版关于上市公司可辨认净资产公允价值确认的问题

提问人：lknick 时间：2015-03-25 15:28:33
陈版，请教上市公司的可辨认净资产公允价值应如何确认？即账面净资产金额么？还是股价？

回答人：chenyiwei
理论上，不论被收购方是否为上市公司，均应在购买日进行以“购买对价分摊（PPA）”为目的的评估以确定其购买日的可辨认净资产公允价值，尤其要关注根据解释 5 号第一条规定识别和计量被购买方在自身报表中没有单独予以确认和计量的可辨认无形资产项目。
实际操作中如果有难度的，可在重要性原则和成本效益原则的限度内予以适当的简化处理。参考 2006 版的长期股权投资准则指南，在极特殊的情况下，直接按被收购方的账面价值也可能可以接受，但这种做法会导致期末更大的商誉减值测试压力。